臺灣士林地方法院刑事判決　　　　　　　　　　　　　九十一年度訴緝字第一五號
　　公　訴　人　臺灣士林地方法院檢察署檢察官
　　被　　　告　甲○○
右列被告因搶奪案件，經檢察官提起公訴（八十九年度偵字第一０六００號），本院
判決如左：
    主  文
甲○○共同意圖為自己不法之所有，而搶奪他人之動產，累犯，處有期徒刑壹年。
    事  實
一、甲○○於民國七十八年間，因違反懲治盜匪條例等案件，經本院以七十九年度少
    訴緝字第一號判決應執行有期徒刑七年六月確定，嗣於八十年間減刑為七年二月
    確定，刑期起算日期為七十九年六月十五日，指揮書執畢日期為八十六年六月十
    七日，於八十一年十月二十七日縮短刑期假釋出監，原應於八十六年五月二十四
    日縮刑期滿執行完畢；又於八十四年間，因犯竊盜罪，經本院以八十四年度易字
    第二０六六號判處有期徒刑六月確定，刑期起算日期為八十四年十月二十六日，
    指揮書執畢日期為八十五年四月二十五日；後經撤銷前開假釋，自八十五年四月
    二十六日起接續執行殘刑，指揮書執畢日期為八十九年十一月九日，於八十七年
    六月二日縮短刑期假釋出監，指揮書縮刑期滿執行完畢日期為八十九年八月五日
    （構成累犯）。
二、甲○○有上開犯罪科刑執行紀錄，猶不知悛悔，於假釋期滿後，即與其舅舅乙○
    ○（另由檢方偵辦）共同基於意圖為自己不法之所有之犯意聯絡，於八十九年十
    月十八日晚間十一時許，由甲○○頭戴白色半罩式安全帽，騎乘其兄林德領所有
    之車牌號碼ＣＨＳ—８２１號重型機車，附載頭戴灰色半罩式安全帽之乙○○，
    並以毛巾蓋住車牌，在路上尋找行搶對象，迨同日晚間十一時三十分許，二人騎
    至臺北市○○區○○路三段二０八巷一號前，見吳文端甫將機車停妥，下車察看
    停車位置，遂乘其不備，由乙○○下車公然搶奪吳文端背於右肩之手提包一個，
    內有現金新臺幣二千餘元、國民身分證、駕駛執照、健保卡、提款卡、信用卡各
    一枚及國際牌ＧＤ９０行動電話一具（序號000000000000000號
    ，電話門號0000000000號），得手後共乘機車離去，由乙○○取得現
    金及其他財物，甲○○則分得前開行動電話，並將作案用機車停放於臺北市○○
    區○○街四五八巷二十一號二樓住處樓下，另將二頂安全帽置於家中。許文端於
    遭搶後隨即報警處理，經警循線查得序號000000000000000號行
    動電話，遭甲○○換裝所申請之電話門號0000000000號及00000
    00000號使用，遂於同年十一月九日下午五時許，持臺灣士林地方法院檢察
    署檢察官核發之搜索票，在臺北市○○區○○街四五八巷二十一號二樓查獲甲○
    ○，並發現上揭車號ＣＨＳ—８２１號重型機車及白色、灰色半罩式安全帽各一
    頂，始悉上情。
三、案經臺北市政府警察局大同分局報請臺灣士林地方法院檢察署檢察官偵查起訴。
    理  由
一、右揭事實，業據被告甲○○於警訊（偵卷第十頁至第十二頁）、檢察官內勤訊問
    （偵卷第四十一頁至第四十三頁）及本院審理時坦承不諱（本院九十一年四月二
    十二日審理筆錄），被害人吳文端雖因光線昏暗及突遭驚嚇之故而無法明確指認
    確係被告搶奪其財物，惟其陳述遭搶之過程為：有二名男子頭戴半罩式安全帽，
    騎乘機車行搶，該機車車牌為白色，被毛巾蓋住，有一英文字母為「Ｓ」等情（
    偵卷第十三至第十四頁、第四十七頁至第四十八頁、第五十二頁至第五十三頁）
    ，而自被告住處起出之機車車牌確為白色，車號為ＣＨ「Ｓ」—８２１號，安全
    帽均為半罩式，分別為白色、灰色，有機車及安全帽照片五幀附卷可稽，互核大
    致相符。另被害人遭搶奪之序號000000000000000號國際牌ＧＤ
    ９０行動電話，亦在被告家中查獲，嗣經被害人指認後領回，有發還領據一紙在
    卷足憑。又被告所使用之電話門號0000000000號、00000000
    00號二線電話，確實於案發後之八十九年十月十九日使用被害人所有之上開行
    動電話對外發話，有臺灣大哥大股份有限公司、遠傳電信股份有限公司分別函覆
    之行動電話通聯記錄二份附卷可佐（偵卷第五十七頁至第五十八頁、第六十四頁
    至第六十五頁），足認被告自白與事實相符。至本件經檢察官將被告送至法務部
    調查局實施測謊，測謊結果雖研判被告對於所辯事項未說謊，有法務部調查局八
    十九年十二月七日陸(三)字第八九一七三０六九號鑑定通知書一紙在卷可按（偵
    卷第六十六頁），惟測謊之鑑驗，係就受測人對相關事項之詢答，對應其神經、
    呼吸、心跳等反應而判斷，其鑑驗結果有時亦因受測人之生理、心理因素而受影
    響，該鑑驗結果固可作為審判之參考，但非為判斷之唯一及絕對之依據，鑑驗結
    果是否可採，應由法院斟酌取捨，最高法院著有八十五年度臺上字第五七九一號
    判決可資參照。本件調查證據結果認被告確有共同搶奪被害人財物情事，法務部
    調查局之測謊鑑定與本院調查結果不符，不足採為有利於被告之認定。本件事證
    明確，被告犯行洵堪認定，應依法論科。
二、核被告所為，係犯刑法第三百二十五條第一項之搶奪罪。被告與成年男子乙○○
    間，有犯意之聯絡及行為之分擔，均為共同正犯。查被告有事實欄所載之犯罪科
    刑執行情形，此有臺灣高等法院檢察署刑案紀錄簡覆表存卷可考，其受有期徒刑
    之執行完畢後，五年以內再犯本件有期徒刑以上之罪，係屬累犯，應依刑法第四
    十七條之規定加重其刑。爰審酌被告犯罪動機、目的、犯罪之手段為騎車搶奪他
    人財物，造成被害人生命身體安全之威脅及心理恐懼甚鉅、搶得財物之價值、犯
    罪後先係坦承犯罪，嗣則矢口否認，至本院最後一次訊問時復自白犯行，自承翻
    異供詞之動機乃擔心妻子及襁褓中幼子無人照顧等一切情狀，量處如主文所示之
    刑。
三、至共犯乙○○部分（男，四十四年一月九日生，身分證統一編號Ｚ000000
    000號，住臺北縣三重市○○○路二四四巷一０八號），待本案確定後，由檢
    察官另行偵辦。
據上論斷，應依刑事訴訟法第二百九十九條第一項前段，刑法第二十八條、第三百二
十五條第一項、第四十七條，判決如主文。
本案經檢察官吳怡明到庭執行職務。
中      華      民      國      九十一      年    五    月十三    日
                                    臺灣士林地方法院刑事第四庭
                                        法  官  黃  潔  茹
右正本證明與原本無異。
如不服本判決，應於判決送達後十日內，向本院提出上訴狀。
                                        書記官  柳  瑞  宗
中      華      民      國      九十一      年    五    月     二十二   日
附錄本案論罪科刑法條：
刑法第三百二十五條第一項：
意圖為自己或第三人不法之所有，而搶奪他人之動產者，處六月以上五年以下有期徒
刑。
